# 请教大家同一控制下企业合并会计报表的问题

提问人：hxd520s 时间：2017-01-12 23:03:06
A公司 B公司同受甲自然人控制， 2016 年 9 月股东决定将B公司转让给A公司，转让价格为 9 月 30 日净资产 600 万元， 2016 年 10 月底完成工商变更登记并支付股权转让款， 2016 年 10 月底B公司净资产为 650 万元。请问合并日为 9 月底还是以工商变更登记的 10 月底为准？另外假设合并日为 2016 年 10 月底，那么A公司单体报表中确认的资本攻击 50 万元，在合并资产负债表中是否需要转入留存收益？

回答人：chenyiwei
1 、合并日应依据企业合并准则应用指南第二条规定的五项条件判断。从你说的情况看 9 月底只是定价基准日，但股权转让的手续是在 10 月底办理完毕的，所以合并日应为 10 月底。 2 、要注意 10 月末净资产与 9 月末出现差异的原因。如果这是被合并方A在该期间内的净利润所导致，则在合并报表层面应还原到未分配利润。

提问人：hxd520s 时间：2017-01-13 08:05:02
是合并日和转让价格基准日之间被合并方b的经营利润。相关理解是不是“确认形成控股合并的长期股权投资后，合并方账面资本公积(资本溢价或股本溢价)贷方余额小于被合并方在合并前实现的留存收益中归属于合并方的部分的，在合并资产负债表中，应以合并方资本公积(资本溢价或股本溢价)的贷方余额为限，将被合并方在企业合并前实现的留存收益中归属于合并方的部分自。资本公积。转入盈余公积和未分配利润在合并工作底稿中，借记资本公积项目，贷记盈余公积和未分配利润。”

回答人：chenyiwei
可以这样理解。